【裁判字號】    99,軍上,46
【裁判日期】    991220
【裁判案由】    違反職役職責
【裁判全文】
臺灣高等法院刑事判決                  99年度軍上字第46號
上  訴  人
即  被  告  余門環
上訴人因違反職役職責案件，不服國防部高等軍事法院中華民國
99年10月21日99年上訴字第056號第二審判決（起訴案號：國防
部北部地方軍事法院檢察署99年偵緝字第010號；第一審案號：
國防部北部地方軍事法院99年訴字第086號），提起上訴，本院
判決如下：
    主  文
上訴駁回。
    理  由
一、按當事人不服高等軍事法院宣告有期徒刑之上訴判決者，得
    以判決違背法令為理由，向高等法院提起上訴；上訴最高法
    院或高等法院之案件，準用刑事訴訟法關於上訴第三審之規
    定，軍事審判法第181條第5項、第206條第1項但書分別定有
    明文，是本院受理有關軍事法院移送審判之上訴案件，應依
    刑事訴訟法關於上訴第三審之規定。而提起第三審上訴，應
    以原判決違背法令為理由，係屬法定要件。如果上訴理由狀
    並未依據卷內訴訟資料，具體指摘原判決不適用何種法則或
    如何適用不當，自應認其上訴為違背法律上之程式，予以駁
    回。或上訴理由狀，雖指摘原判決有違背法令，但未指明原
    判決有如何違法事由之具體情事，僅泛言有何條款之違法而
    無具體情事，或顯與法律規定得為第三審上訴理由之違法情
    形不相適合者，均應認其上訴為違背法律上之程式，予以駁
    回（最高法院76年台上字第5771號判例可資參照）。
二、被告上訴意旨略以：被告家境貧困無法負擔易科罰金，且被
    告符合緩刑要件，犯後尚知悔悟，態度良好，不必執行刑罰
    已達懲戒效果云云。按關於緩刑之宣告，係實體法上賦予法
    院得為自由裁量之事項，倘其未有逾越法律所規定之範圍，
    或濫用其權限，即不得任意指摘為違法，以為第三審上訴之
    理由（最高法院75年台上字第7033號判例參照）。查原審業
    已詳細說明被告因部隊管理嚴格，率爾不假離隊，棄己身職
    役於不顧，潛逃在外期間雖經家人勸導，仍拒絕返營，顯見
    法紀觀念淡薄，所為已相當損害所屬安檢執勤紀律，如不施
    予徒刑之執行，難收懲治之效，而不宜宣告緩刑，難謂有何
    濫用裁量權之情形，且被告上訴意旨並未指摘原判決有何違
    背法令之處，僅單純請求給予緩刑機會，揆諸前揭意旨，即
    非適法之第三審上訴理由，是被告提起本件上訴，顯不合法
    律上之程式，應予駁回。
據上論斷，應依軍事審判法第206條第1項但書，刑事訴訟法第39
5條前段，判決如主文。
中    華    民    國    99    年    12    月    20    日
                  刑事第十二庭審判長法  官  蔡永昌
                                    法  官  蔡新毅
                                    法  官  蘇隆惠
以上正本證明與原本無異。
不得上訴。
                                    書記官  楊妙恩
中    華    民    國    99    年    12    月    20    日

司法院資訊處製作；財團法人民間司法改革基金會備份。
